---
title: "R Notebook"
output: html_notebook
---


```{r}
setwd("C:/Users/Admin/Desktop/CRIUSMM/Tourette")
```


```{r}
library('dplyr')
library('lme4')
library('sjmisc')
library("ggplot2")
library('afex')
library('jmv')
library('emmeans')
library('effectsize')
library('rstatix')
library('haven')
library('readxl')
library("writexl")
library('tidyr')
library('tidyverse')
library('ggpubr')
library('broom')
library(robustbase)
library(WRS2)
```

```{r}
stats_all <- readxl::read_excel("Excel/data_stats.xlsx")
stats_all

# dataframe avec les contrôles et ceux qui ont fait le post YGTSS --> N = 98
stats <- subset(stats_all, (group == "Contrôle+" | group == "Contrôle-") | (!is.na(YGTSS.Post) & !is.na(frq_moteur.Post) & !is.na(frq_phonique.Post)))

# Réévaluation médiane caars avec le sample de controle et ceux qui ont fait pré-post
median(subset(stats, (group == "SGT+" | group == "SGT-"))$CAARS, na.rm = TRUE) #32 --> OK, MÊME CHOSE






stats$id <- factor(stats$id) # Important pour ANCOVA que id soit un facteur

frq(stats$group)
frq(stats$age)
stats$group <- ifelse (stats$group == "Contrôle-", "Control-", stats$group)
stats$group <- ifelse (stats$group == "Contrôle+", "Control+", stats$group)
stats$group <- ifelse (stats$group == "SGT-", "TS-", stats$group)
stats$group <- ifelse (stats$group == "SGT+", "TS+", stats$group)
frq(stats$group)
```

# Postulats

## Variables continues :

1. Variabilité --> étendue doit couvrir toutes les rép attendues
2. Normalité
3. Scores extrêmes

### Scores extrêmes
```{r}
scores_z = data.frame(id = stats$id, group = stats$group)

# CAARS
scores_z$CAARS = scale(stats$CAARS)
subset(scores_z, abs(CAARS)>3.29)
# --> Aucun score extrême pour le CAARS

# YGTSS
scores_z$YGTSS.Pre = scale(stats$YGTSS.Pre)
scores_z$YGTSS.Post = scale(stats$YGTSS.Post)
scores_z$YGTSS.Post_6_mois = scale(stats$YGTSS.Post_6_mois)
scores_z$YGTSS.Post_1_an = scale(stats$YGTSS.Post_1_an)

scores_z$frq_moteur.Pre = scale(stats$frq_moteur.Pre)
scores_z$frq_phonique.Pre = scale(stats$frq_phonique.Pre)
scores_z$frq_moteur.Post = scale(stats$frq_moteur.Post)
scores_z$frq_phonique.Post = scale(stats$frq_phonique.Post)
scores_z$frq_moteur.Post_6_mois = scale(stats$frq_moteur.Post_6_mois)
scores_z$frq_phonique.Post_6_mois = scale(stats$frq_phonique.Post_6_mois)
scores_z$frq_moteur.Post_1_an = scale(stats$frq_moteur.Post_1_an)
scores_z$frq_phonique.Post_1_an = scale(stats$frq_phonique.Post_1_an)


subset(scores_z, abs(YGTSS.Pre)>3.29)
subset(scores_z, abs(YGTSS.Post)>3.29)
subset(scores_z, abs(YGTSS.Post_6_mois)>3.29)
subset(scores_z, abs(YGTSS.Post_1_an)>3.29)

subset(scores_z, abs(frq_moteur.Pre)>3.29)
subset(scores_z, abs(frq_phonique.Pre)>3.29)
subset(scores_z, abs(frq_moteur.Post)>3.29)
subset(scores_z, abs(frq_phonique.Post)>3.29)
subset(scores_z, abs(frq_moteur.Post_6_mois)>3.29)
subset(scores_z, abs(frq_phonique.Post_6_mois)>3.29)
subset(scores_z, abs(frq_moteur.Post_1_an)>3.29)
subset(scores_z, abs(frq_phonique.Post_1_an)>3.29)
# --> aucun score extrême pour le YGTSS



# BAI & BDI
scores_z$BAI = scale(stats$BAI)
scores_z$BDI = scale(stats$BDI)


subset(scores_z, abs(BAI)>3.29)
subset(scores_z, abs(BDI)>3.29) # 2029 --> z = 4.63


# Retrait du score extrême BAI, mais PAS RETRAIT DU PARTICIPANT
scores_z$BDI <- ifelse(abs(scores_z$BDI)>3.29,NA, scores_z$BDI)

# Nouvelle colonne de valeurs non-standardisées pour les BDI, avec retrait du score BDI du participant 2029
stats$BDI_cor <- ifelse(stats$id == 2029,NA, stats$BDI)
```

# Postulats ANOVAs
  1. Normalité de la VD pour chaque group
  2. Homogénéité de la variance
  3. Indépendance des scores --> OK

## Normalité & homogénéité de la variance
```{r}
# Visualisation des distributions
ggplot(stats,aes(x=BAI)) +geom_histogram() # NON
ggplot(stats,aes(x=BDI_cor)) +geom_histogram() # NON
ggplot(stats,aes(x=CAARS)) +geom_histogram() # OK
ggplot(stats,aes(x=YGTSS.Pre)) +geom_histogram() # NON
ggplot(stats,aes(x=frq_moteur.Pre)) +geom_histogram() # NON
ggplot(stats,aes(x=frq_phonique.Pre)) +geom_histogram() # NON
```

```{r}
# Age --> OK
jmv::descriptives(stats, vars= vars(age), skew = T, kurt = T, variance = TRUE, splitBy = group)
```

*** BAI & BDI (kurtosis) --> NON
```{r}
# BAI & BDI_cor
jmv::descriptives(stats, vars= vars(BAI, BDI_cor), skew = T, kurt = T, variance = TRUE, splitBy = group)
```

```{r}
# CAARS
jmv::descriptives(stats, vars= vars(CAARS), skew = T, kurt = T, variance = TRUE, splitBy = group)
# NORMALITÉ --> OK
# HOMOGÉNÉITÉ DE LA VARIANCE --> OK
```

```{r}
jmv::descriptives(stats, vars= vars(YGTSS.Pre, frq_moteur.Pre, frq_phonique.Pre), skew = T, kurt = T, variance = TRUE, splitBy = group)
# --> OK
```



# Nbr participants SGT pour post 6 mois et 1 an
```{r}
subset(stats, !is.na(YGTSS.Post_6_mois) & group == "TS-")
subset(stats, !is.na(YGTSS.Post_6_mois) & group == "TS+")
subset(stats, !is.na(YGTSS.Post_1_an) & group == "TS-")
subset(stats, !is.na(YGTSS.Post_1_an) & group == "TS+")
```


# ANALYSES PRÉLIMINAIRES
```{r}
# Âge
sjmisc::frq(stats$age) # 12-60
sjmisc::frq(subset(stats, group == "Control-")$age) # 19-60
sjmisc::frq(subset(stats, group == "Control+")$age) # 20-55
sjmisc::frq(subset(stats, group == "TS-")$age) # 12-56
sjmisc::frq(subset(stats, group == "TS+")$age) # 14-60

Rmisc::summarySE(stats, measurevar = "age", groupvars = "group", na.rm = TRUE)

afex::aov_ez(data = stats, dv = 'age', between = 'group', id = 'id', factorize = F)
```

```{r}
# Sexe
frq(stats$group)
sjmisc::frq(subset(stats, group == "Control-")$sexe)
sjmisc::frq(subset(stats, group == "Control+")$sexe)
sjmisc::frq(subset(stats, group == "TS-")$sexe)
sjmisc::frq(subset(stats, group == "TS+")$sexe)

df <- data.frame(group = c(rep("ctrl-", 19), rep("ctrl+", 24), rep("TS-", 27), rep("TS+", 28)),
                 sexe = c(rep(1, 7), rep(0, 12),
                          rep(1, 11), rep(0, 13),
                           rep(1, 15), rep(0, 12),
                           rep(1, 18), rep(0, 10)))

chisq.test(df$group, df$sexe)
```

```{r}
# BAI
# ANOVA robuste Wilcox (pcq anormal)
WRS2::t1waybt(BAI~group, data = stats, tr = 0.2, nboot = 1000)
WRS2::mcppb20(BAI~group, data = stats, tr = 0.2, nboot = 1000)
```

```{r}
# GRAPHIQUE ANOVA BAI
# Calculate means and standard deviations by group
summary_BAI <- stats %>% group_by(group) %>% summarise(mean = mean(BAI), sd = sd(BAI))

# Create a bar plot with error bars
ggplot(summary_BAI, aes(x = group, y = mean, fill = group)) +
  geom_bar(stat = "identity", position = "dodge") +
  geom_errorbar(aes(ymin = mean - sd, ymax = mean + sd), width = 0.2, position = position_dodge(width = 0.9)) +
  labs(x = "Group", y = "BAI") +
  theme_minimal()
```


```{r}
# BDI_cor

WRS2::t1waybt(BDI_cor~group, data = stats, tr = 0.2, nboot = 1000)
WRS2::mcppb20(BDI_cor~group, data = stats, tr = 0.2, nboot = 1000)  #fait aucun sens!!!
```


```{r}
# GRAPHIQUE ANOVA BDI_cor
# Calculate means and standard deviations by group
summary_BDI_cor <- stats %>% group_by(group) %>% summarise(mean = mean(BDI_cor, na.rm = TRUE), sd = sd(BDI_cor, na.rm = TRUE))

# Create a bar plot with error bars
ggplot(summary_BDI_cor, aes(x = group, y = mean, fill = group)) +
  geom_bar(stat = "identity", position = "dodge") +
  geom_errorbar(aes(ymin = mean - sd, ymax = mean + sd), width = 0.2, position = position_dodge(width = 0.9)) +
  labs(x = "Group", y = "BDI") +
  theme_minimal()
```


```{r}
# CAARS total
anv <- afex::aov_ez(data = stats, dv = 'CAARS', between = 'group', id = 'id', factorize = F)
anv
means <- emmeans(anv, ~ group)
pairs(means,adjust='tukey')
Rmisc::summarySE(stats, measurevar = "CAARS", groupvars = "group", na.rm = TRUE)

# GRAPHIQUE ANOVA CAARS
# Calculate means and standard deviations by group
summary_CAARS <- stats %>% group_by(group) %>% summarise(mean = mean(CAARS), sd = sd(CAARS))

# Create a bar plot with error bars
ggplot(summary_CAARS, aes(x = group, y = mean, fill = group)) +
  geom_bar(stat = "identity", position = "dodge") +
  geom_errorbar(aes(ymin = mean - sd, ymax = mean + sd), width = 0.2, position = position_dodge(width = 0.9)) +
  labs(x = "Group", y = "CAARS") +
  theme_minimal()
```



## Nouvelle banque de données avec juste data_TS+ et data_TS- pour stats YGTSS
```{r}
data_GTS <- subset(stats, group == "TS+" | group == "TS-")

# ***NE PAS ENLEVER*** Nécessaire pour avoir le bon nbr de niveaux pour la variable id
data_GTS$id <- as.character(subset(stats, group == "TS+" | group == "TS-")$id)
data_GTS$id <- as.factor(data_GTS$id)

length(levels(data_GTS$id)) # 55
nrow(data_GTS) # 55

```

```{r}
# YGTSS total
t.test(YGTSS.Pre ~ group, data = data_GTS)
Rmisc::summarySE(data_GTS, measurevar = "YGTSS.Pre", groupvars = "group", na.rm = TRUE)

# GRAPHIQUE YGTSS total
summary_YGTSS_total <- data_GTS %>% group_by(group) %>% summarise(mean = mean(YGTSS.Pre), sd = sd(YGTSS.Pre))

ggplot(summary_YGTSS_total, aes(x = group, y = mean, fill = group)) +
  geom_bar(stat = "identity", position = "dodge") +
  geom_errorbar(aes(ymin = mean - sd, ymax = mean + sd), width = 0.2, position = position_dodge(width = 0.9)) +
  labs(x = "Group", y = "YGTSS total") +
  theme_minimal()
```


```{r}
# YGTSS moteur
t.test(frq_moteur.Pre ~ group, data = data_GTS)
Rmisc::summarySE(data_GTS, measurevar = "frq_moteur.Pre", groupvars = "group", na.rm = TRUE)
# GRAPHIQUE YGTSS frq moteur
summary_frq_moteur <- data_GTS %>% group_by(group) %>% summarise(mean = mean(frq_moteur.Pre), sd = sd(frq_moteur.Pre))

ggplot(summary_frq_moteur, aes(x = group, y = mean, fill = group)) +
  geom_bar(stat = "identity", position = "dodge") +
  geom_errorbar(aes(ymin = mean - sd, ymax = mean + sd), width = 0.2, position = position_dodge(width = 0.9)) +
  labs(x = "Group", y = "YGTSS frq moteur") +
  theme_minimal()
```


```{r}
# YGTSS phonique
t.test(frq_phonique.Pre ~ group, data = data_GTS)
Rmisc::summarySE(data_GTS, measurevar = "frq_phonique.Pre", groupvars = "group", na.rm = TRUE)

# GRAPHIQUE YGTSS frq phonique
summary_frq_phonique <- data_GTS %>% group_by(group) %>% summarise(mean = mean(frq_phonique.Pre), sd = sd(frq_phonique.Pre))

ggplot(summary_frq_phonique, aes(x = group, y = mean, fill = group)) +
  geom_bar(stat = "identity", position = "dodge") +
  geom_errorbar(aes(ymin = mean - sd, ymax = mean + sd), width = 0.2, position = position_dodge(width = 0.9)) +
  labs(x = "Group", y = "YGTSS frq phonique") +
  theme_minimal()
```


# ANALYSES PRINCIPALES - 1ER OBJECTIF : ANCOVA pré-post
## YGTSS total
### POSTULATS
```{r}
# Centrer covariable
data_GTS$YGTSS.Pre_centre <- data_GTS$YGTSS.Pre - mean(data_GTS$YGTSS.Pre)
# Visualisation
ggplot(data_GTS, 
       aes(x=YGTSS.Pre,
           y=YGTSS.Post,
           colour=group))+
  geom_point()+
  geom_smooth(method='lm')+
  scale_fill_hue(l=30)+scale_colour_hue(l=30)+
  theme_classic() +
  labs(x = "YGTSS total pré", y = "YGTSS total post")
#------------------------------------------------------------------
# Normalité & homogénéité (partie ANOVA) --> OK
jmv::descriptives(data_GTS, vars= vars(YGTSS.Post), skew = T, kurt = T, variance = TRUE, splitBy = group)
#------------------------------------------------------------------
# Linéarité par group --> OK
GTS_moins <- subset(data_GTS, group == "TS-")
ggplot(GTS_moins,
       aes(x=YGTSS.Pre, y=YGTSS.Post))+
  geom_point()+
  theme_classic() +
  labs(title = "TS-", 
       x = "YGTSS total Pré", y = "YGTSS total Post")

GTS_plus <- subset(data_GTS, group == "TS+")
ggplot(GTS_plus,
       aes(x=YGTSS.Pre, y=YGTSS.Post))+
  geom_point()+
  theme_classic() +
  labs(title = "TS+", 
       x = "YGTSS total Pré", y = "YGTSS total Post")
#------------------------------------------------------------------
# Normalité de la distribution d’échantillonnage des résiduels, par group --> OK
      # TS- ------------> OK
reg_GTS_moins <- lm(YGTSS.Post~YGTSS.Pre, GTS_moins, na.action=na.exclude)
GTS_moins$res <- residuals(reg_GTS_moins)

ggplot(GTS_moins, aes(x = res)) + geom_histogram() +
  labs(title="Histogramme des résiduels TS-", 
       x="Résiduels", y = "Fréquence")

jmv::descriptives(GTS_moins, vars = res, skew = T, kurt = T)

      # TS+ ------------> OK
reg_GTS_plus <- lm(YGTSS.Post~YGTSS.Pre, GTS_plus, na.action=na.exclude)
GTS_plus$res <- residuals(reg_GTS_plus)

ggplot(GTS_plus, aes(x = res)) + geom_histogram() +
  labs(title="Histogramme des résiduels TS+", 
       x="Résiduels", y = "Fréquence")

jmv::descriptives(GTS_plus, vars = res, skew = T, kurt = T)
#------------------------------------------------------------------
# Homogénéité de la variance des résiduels, par group
ggplot(GTS_moins, aes(x = YGTSS.Pre_centre, y = res)) + 
  geom_point() +
  theme_classic() +
  labs(title = "Résiduels TS-", 
       x = "YGTSS.Pre centré", y = "Résiduels")

ggplot(GTS_plus, aes(x = YGTSS.Pre_centre, y = res)) + 
  geom_point() +
  theme_classic() +
  labs(title = "Résiduels TS+", 
       x = "YGTSS.Pre centré", y = "Résiduels")
#------------------------------------------------------------------
# Homogénéité de la régression pour les différents groupes (ANCOVA assume que les groupes ont la mm pente de régression. Donc faut s'assurer que y'a pas d'interaction entre la CV et la VI)

rstatix::anova_test(YGTSS.Post ~ group*YGTSS.Pre_centre, data = data_GTS, type = 2) # --> pas d'interaction --> OK
```


### ANCOVA YGTSS TOTAL
```{r}
ancova_total <- afex::aov_ez(data = data_GTS, dv = 'YGTSS.Post', between = 'group', id = 'id', covariate = 'YGTSS.Pre_centre', factorize = F)

ancova_total

Rmisc::summarySE(data_GTS, measurevar = "YGTSS.Pre", groupvars = "group", na.rm = TRUE)
Rmisc::summarySE(data_GTS, measurevar = "YGTSS.Post", groupvars = "group", na.rm = TRUE)


# Effect size
effectsize::epsilon_squared(ancova_total, partial = T)

# Graphique
ggscatter(data_GTS, x = "YGTSS.Pre", y = "YGTSS.Post",
  color = "group", add = "reg.line")+
  stat_regline_equation(aes(label =  paste(..eq.label.., ..rr.label.., sep = "~~~~"), color = group))
```

## YGTSS frq moteur
### POSTULATS
```{r}
# Centrer covariable
data_GTS$frq_moteur.Pre_centre <- data_GTS$frq_moteur.Pre - mean(data_GTS$frq_moteur.Pre)
# Visualisation
ggplot(data_GTS, 
       aes(x=frq_moteur.Pre,
           y=frq_moteur.Post,
           colour=group))+
  geom_point()+
  geom_smooth(method='lm')+
  scale_fill_hue(l=30)+scale_colour_hue(l=30)+
  theme_classic() +
  labs(x = "frq moteur pré", y = "frq moteur post")
#------------------------------------------------------------------
# Normalité & homogénéité (partie ANOVA) --> OK
jmv::descriptives(data_GTS, vars= vars(frq_moteur.Post), skew = T, kurt = T, variance = TRUE, splitBy = group)
#------------------------------------------------------------------
# Linéarité par group --> ********NON*************
GTS_moins <- subset(data_GTS, group == "TS-")
ggplot(GTS_moins,
       aes(x=frq_moteur.Pre, y=frq_moteur.Post))+
  geom_point()+
  theme_classic() +
  labs(title = "TS-")
GTS_plus <- subset(data_GTS, group == "TS+")
ggplot(GTS_plus,
       aes(x=frq_moteur.Pre, y=frq_moteur.Post))+
  geom_point()+
  theme_classic() +
  labs(title = "TS+")
#------------------------------------------------------------------
# Normalité de la distribution d’échantillonnage des résiduels, par group --> OK
      # TS- ------------> OK
reg_GTS_moins <- lm(frq_moteur.Post~frq_moteur.Pre, GTS_moins)
GTS_moins$res <- residuals(reg_GTS_moins)

ggplot(GTS_moins, aes(x = res)) + geom_histogram() +
  labs(title="Histogramme des résiduels TS-", 
       x="Résiduels", y = "Fréquence")

jmv::descriptives(GTS_moins, vars = res, skew = T, kurt = T)

      # TS+ ------------> OK
reg_GTS_plus <- lm(frq_moteur.Post~frq_moteur.Pre, GTS_plus)
GTS_plus$res <- residuals(reg_GTS_plus)

ggplot(GTS_plus, aes(x = res)) + geom_histogram() +
  labs(title="Histogramme des résiduels TS+", 
       x="Résiduels", y = "Fréquence")

jmv::descriptives(GTS_plus, vars = res, skew = T, kurt = T)
#------------------------------------------------------------------
# Homogénéité de la variance des résiduels, par group --> ******NON******
ggplot(GTS_moins, aes(x = frq_moteur.Pre_centre, y = res)) + 
  geom_point() +
  theme_classic() +
  labs(title = "Résiduels TS-", 
       x = "frq_moteur.Pre centré", y = "Résiduels")

ggplot(GTS_plus, aes(x = frq_moteur.Pre_centre, y = res)) + 
  geom_point() +
  theme_classic() +
  labs(title = "Résiduels TS+", 
       x = "frq_moteur.Pre centré", y = "Résiduels")
#------------------------------------------------------------------
# Homogénéité de la régression pour les différents groupes (ANCOVA assume que les groupes ont la mm pente de régression. Donc faut s'assurer que y'a pas d'interaction entre la CV et la VI)
rstatix::anova_test(frq_moteur.Post ~ group*frq_moteur.Pre_centre, data = data_GTS, type = 2) # --> pas d'interaction --> OK
```

### ANCOVA frq tics moteurs
```{r}
# ANCOVA robuste pcq postulat de linéarité et homogénéité de la variance des résiduels sont pas respectés

data_GTS$group <- as.factor(data_GTS$group)
WRS2::ancova(frq_moteur.Post ~ frq_moteur.Pre + group, data = data_GTS)

Rmisc::summarySE(data_GTS, measurevar = "frq_moteur.Pre", groupvars = "group", na.rm = TRUE)
Rmisc::summarySE(data_GTS, measurevar = "frq_moteur.Post", groupvars = "group", na.rm = TRUE)

# Effect size
#effectsize::epsilon_squared(rob_ancova_moteur, partial = T)

# Graphique
ggscatter(data_GTS, x = "frq_moteur.Pre", y = "frq_moteur.Post",
  color = "group", add = "reg.line")+
  stat_regline_equation(aes(label =  paste(..eq.label.., ..rr.label.., sep = "~~~~"), color = group))
```

## Frq tics phoniques
### Postulats
```{r}
# Centrer covariable
data_GTS$frq_phonique.Pre_centre <- data_GTS$frq_phonique.Pre - mean(data_GTS$frq_phonique.Pre)
# Visualisation
ggplot(data_GTS, 
       aes(x=frq_phonique.Pre,
           y=frq_phonique.Post,
           colour=group))+
  geom_point()+
  geom_smooth(method='lm')+
  scale_fill_hue(l=30)+scale_colour_hue(l=30)+
  theme_classic() +
  labs(x = "frq phonique pré", y = "frq phonique post")
#------------------------------------------------------------------
# Normalité & homogénéité (partie ANOVA) --> OK
jmv::descriptives(data_GTS, vars= vars(frq_phonique.Post), skew = T, kurt = T, variance = TRUE, splitBy = group)
#------------------------------------------------------------------
# Linéarité par group --> ***BOF*** mais OK
GTS_moins <- subset(data_GTS, group == "TS-")
ggplot(GTS_moins,
       aes(x=frq_phonique.Pre, y=frq_phonique.Post))+
  geom_point()+
  theme_classic() +
  labs(title = "TS-")

GTS_plus <- subset(data_GTS, group == "TS+")
ggplot(GTS_plus,
       aes(x=frq_phonique.Pre, y=frq_phonique.Post))+
  geom_point()+
  theme_classic() +
  labs(title = "TS+")
#------------------------------------------------------------------
# Normalité de la distribution d’échantillonnage des résiduels, par group --> OK
      # TS- ------------> OK
reg_GTS_moins <- lm(frq_phonique.Post~frq_phonique.Pre, GTS_moins)
GTS_moins$res <- residuals(reg_GTS_moins)

ggplot(GTS_moins, aes(x = res)) + geom_histogram() +
  labs(title="Histogramme des résiduels TS-", 
       x="Résiduels", y = "Fréquence")

jmv::descriptives(GTS_moins, vars = res, skew = T, kurt = T)

      # TS+ ------------> OK
reg_GTS_plus <- lm(frq_phonique.Post~frq_phonique.Pre, GTS_plus)
GTS_plus$res <- residuals(reg_GTS_plus)

ggplot(GTS_plus, aes(x = res)) + geom_histogram() +
  labs(title="Histogramme des résiduels TS+", 
       x="Résiduels", y = "Fréquence")

jmv::descriptives(GTS_plus, vars = res, skew = T, kurt = T)
#------------------------------------------------------------------
# Homogénéité de la variance des résiduels, par group --> OK
ggplot(GTS_moins, aes(x = frq_phonique.Pre_centre, y = res)) + 
  geom_point() +
  theme_classic() +
  labs(title = "Résiduels TS-", 
       x = "frq_phonique.Pre centré", y = "Résiduels")

ggplot(GTS_plus, aes(x = frq_phonique.Pre_centre, y = res)) + 
  geom_point() +
  theme_classic() +
  labs(title = "Résiduels TS+", 
       x = "frq_phonique.Pre centré", y = "Résiduels")
#------------------------------------------------------------------
# Homogénéité de la régression pour les différents groupes (ANCOVA assume que les groupes ont la mm pente de régression. Donc faut s'assurer que y'a pas d'interaction entre la CV et la VI)

rstatix::anova_test(frq_phonique.Post ~ group*frq_phonique.Pre_centre, data = data_GTS, type = 2) # --> pas d'interaction --> OK
```

### ANCOVA frq tics phoniques
```{r}
ancova_frq_phonique <- afex::aov_ez(data = data_GTS, dv = 'frq_phonique.Post', between = 'group', id = 'id', covariate = 'frq_phonique.Pre_centre', factorize = F)
ancova_frq_phonique

Rmisc::summarySE(data_GTS, measurevar = "frq_phonique.Pre", groupvars = "group", na.rm = TRUE)
Rmisc::summarySE(data_GTS, measurevar = "frq_phonique.Post", groupvars = "group", na.rm = TRUE)

# Effect size
effectsize::epsilon_squared(ancova_frq_phonique, partial = T)

# Graphique
ggscatter(data_GTS, x = "frq_phonique.Pre", y = "frq_phonique.Post",
  color = "group", add = "reg.line")+
  stat_regline_equation(aes(label =  paste(..eq.label.., ..rr.label.., sep = "~~~~"), color = group))
```



# 2E OBJECTIF - MAINTIEN DE LA RÉPONSE POST 6 MOIS (ANCOVA POST-POST 6 MOIS)

## Nouveau dataframe
```{r}
data6mois <- subset(data_GTS, !is.na(YGTSS.Pre)  & !is.na(YGTSS.Post_6_mois))
frq(data6mois$group)
```

## YGTSS total
### POSTULATS
```{r}
# Centrer covariable
data6mois$YGTSS.Post_centre <- data6mois$YGTSS.Post - mean(data6mois$YGTSS.Post)
# Visualisation
ggplot(data6mois, 
       aes(x=YGTSS.Post,
           y=YGTSS.Post_6_mois,
           colour=group))+
  geom_point()+
  geom_smooth(method='lm')+
  scale_fill_hue(l=30)+scale_colour_hue(l=30)+
  theme_classic() +
  labs(x = "YGTSS total pré", y = "YGTSS total Post_6_mois")
#------------------------------------------------------------------
# Normalité & homogénéité (partie ANOVA) --> OK
jmv::descriptives(data6mois, vars= vars(YGTSS.Post_6_mois), skew = T, kurt = T, variance = TRUE, splitBy = group)
#------------------------------------------------------------------
# Linéarité par group
    # TS- --> **********NON***********
GTS_moins <- subset(data6mois, group == "TS-")
ggplot(GTS_moins,
       aes(x=YGTSS.Post, y=YGTSS.Post_6_mois))+
  geom_point()+
  theme_classic() +
  labs(title = "TS-", 
       x = "YGTSS total Post", y = "YGTSS total Post_6_mois")
    # TS+ --> OK
GTS_plus <- subset(data6mois, group == "TS+")
ggplot(GTS_plus,
       aes(x=YGTSS.Post, y=YGTSS.Post_6_mois))+
  geom_point()+
  theme_classic() +
  labs(title = "TS+", 
       x = "YGTSS total Post", y = "YGTSS total Post_6_mois")
#------------------------------------------------------------------
# Normalité de la distribution d’échantillonnage des résiduels, par group --> OK
      # TS- ------------> OK
reg_GTS_moins <- lm(YGTSS.Post_6_mois~YGTSS.Post, GTS_moins, na.action=na.exclude)
GTS_moins$res <- residuals(reg_GTS_moins)

ggplot(GTS_moins, aes(x = res)) + geom_histogram() +
  labs(title="Histogramme des résiduels TS-", 
       x="Résiduels", y = "Fréquence")

jmv::descriptives(GTS_moins, vars = res, skew = T, kurt = T)

      # TS+ ------------> *******NON******* (kurtose)
reg_GTS_plus <- lm(YGTSS.Post_6_mois~YGTSS.Post, GTS_plus, na.action=na.exclude)
GTS_plus$res <- residuals(reg_GTS_plus)

ggplot(GTS_plus, aes(x = res)) + geom_histogram() +
  labs(title="Histogramme des résiduels TS+", 
       x="Résiduels", y = "Fréquence")

jmv::descriptives(GTS_plus, vars = res, skew = T, kurt = T)
#------------------------------------------------------------------
# Homogénéité de la variance des résiduels, par group
    #TS- --> ***NON***
ggplot(GTS_moins, aes(x = YGTSS.Post_centre, y = res)) + 
  geom_point() +
  theme_classic() +
  labs(title = "Résiduels TS-", 
       x = "YGTSS.Post centré", y = "Résiduels")

    #TS+ --> OK
ggplot(GTS_plus, aes(x = YGTSS.Post_centre, y = res)) + 
  geom_point() +
  theme_classic() +
  labs(title = "Résiduels TS+", 
       x = "YGTSS.Post centré", y = "Résiduels")
#------------------------------------------------------------------
# Homogénéité des régressions
      # interaction !!! --> NON (diff coef est supérieure à .40 donc pas correct)

rstatix::anova_test(YGTSS.Post_6_mois ~ group*YGTSS.Post_centre, data = data6mois, type = 2)
    # Vérification des coefficients de corrélation
data6mois %>% group_by(group) %>% rstatix::cor_test(YGTSS.Post_6_mois,YGTSS.Post)
0.78-0.23
```

### ANCOVA YGTSS TOTAL
```{r}
# Postulats non respectés : linéarité, normalité des résiduels, homoscédasticité et homogénéité des droites de régression
# --> utiliser modèle robuste
# factoriser variable group pour ancova robuste WRS2
data6mois$group <- as.factor(data6mois$group)


WRS2::ancova(YGTSS.Post_6_mois ~ YGTSS.Post + group, data = data6mois)

# --> NON
Rmisc::summarySE(data_GTS, measurevar = "YGTSS.Post_6_mois", groupvars = "group", na.rm = TRUE)

# Graphique
ggscatter(data6mois, x = "YGTSS.Post", y = "YGTSS.Post_6_mois",
  color = "group", add = "reg.line")+
  stat_regline_equation(aes(label =  paste(..eq.label.., ..rr.label.., sep = "~~~~"), color = group))
```



## frq moteur
### POSTULATS
```{r}
# Centrer covariable
data6mois$frq_moteur.Post_centre <- data6mois$frq_moteur.Post - mean(data6mois$frq_moteur.Post)
# Visualisation
ggplot(data6mois, 
       aes(x=frq_moteur.Post,
           y=frq_moteur.Post_6_mois,
           colour=group))+
  geom_point()+
  geom_smooth(method='lm')+
  scale_fill_hue(l=30)+scale_colour_hue(l=30)+
  theme_classic() +
  labs(x = "frq_moteur pré", y = "frq_moteur Post_6_mois")
#------------------------------------------------------------------
# Normalité & homogénéité (partie ANOVA) --> OK
jmv::descriptives(data6mois, vars= vars(frq_moteur.Post_6_mois), skew = T, kurt = T, variance = TRUE, splitBy = group)
#------------------------------------------------------------------
# Linéarité par group
    # TS- --> OK
GTS_moins <- subset(data6mois, group == "TS-")
ggplot(GTS_moins,
       aes(x=frq_moteur.Post, y=frq_moteur.Post_6_mois))+
  geom_point()+
  theme_classic() +
  labs(title = "TS-", 
       x = "frq_moteur total Post", y = "frq_moteur total Post_6_mois")
    # TS+ --> OK
GTS_plus <- subset(data6mois, group == "TS+")
ggplot(GTS_plus,
       aes(x=frq_moteur.Post, y=frq_moteur.Post_6_mois))+
  geom_point()+
  theme_classic() +
  labs(title = "TS+", 
       x = "frq_moteur total Post", y = "frq_moteur total Post_6_mois")
#------------------------------------------------------------------
# Normalité de la distribution d’échantillonnage des résiduels, par group --> OK
      # TS- ------------> OK
reg_GTS_moins <- lm(frq_moteur.Post_6_mois~frq_moteur.Post, GTS_moins, na.action=na.exclude)
GTS_moins$res <- residuals(reg_GTS_moins)

ggplot(GTS_moins, aes(x = res)) + geom_histogram() +
  labs(title="Histogramme des résiduels TS-", 
       x="Résiduels", y = "Fréquence")

jmv::descriptives(GTS_moins, vars = res, skew = T, kurt = T)

      # TS+ ------------> OK
reg_GTS_plus <- lm(frq_moteur.Post_6_mois~frq_moteur.Post, GTS_plus, na.action=na.exclude)
GTS_plus$res <- residuals(reg_GTS_plus)

ggplot(GTS_plus, aes(x = res)) + geom_histogram() +
  labs(title="Histogramme des résiduels TS+", 
       x="Résiduels", y = "Fréquence")

jmv::descriptives(GTS_plus, vars = res, skew = T, kurt = T)
#------------------------------------------------------------------
# Homogénéité de la variance des résiduels, par group
    #TS- --> OK
ggplot(GTS_moins, aes(x = frq_moteur.Post_centre, y = res)) + 
  geom_point() +
  theme_classic() +
  labs(title = "Résiduels TS-", 
       x = "frq_moteur.Post centré", y = "Résiduels")

    #TS+ --> OK
ggplot(GTS_plus, aes(x = frq_moteur.Post_centre, y = res)) + 
  geom_point() +
  theme_classic() +
  labs(title = "Résiduels TS+", 
       x = "frq_moteur.Post centré", y = "Résiduels")
#------------------------------------------------------------------
# Homogénéité des régressions --> OK

rstatix::anova_test(frq_moteur.Post_6_mois ~ group*frq_moteur.Post_centre, data = data6mois, type = 2)
```

### ANCOVA frq_moteur
```{r}
ancova_6mois_mot <- afex::aov_ez(data = data6mois, dv = 'frq_moteur.Post_6_mois', between = 'group', id = 'id', covariate = 'frq_moteur.Post_centre', factorize = F)
ancova_6mois_mot

# --> NON
Rmisc::summarySE(data_GTS, measurevar = "frq_moteur.Post_6_mois", groupvars = "group", na.rm = TRUE)

# Graphique
ggscatter(data6mois, x = "frq_moteur.Post", y = "frq_moteur.Post_6_mois",
  color = "group", add = "reg.line")+
  stat_regline_equation(aes(label =  paste(..eq.label.., ..rr.label.., sep = "~~~~"), color = group))
```


## frq phonique
### POSTULATS
```{r}
# Centrer covariable
data6mois$frq_phonique.Post_centre <- data6mois$frq_phonique.Post - mean(data6mois$frq_phonique.Post)
# Visualisation
ggplot(data6mois, 
       aes(x=frq_phonique.Post,
           y=frq_phonique.Post_6_mois,
           colour=group))+
  geom_point()+
  geom_smooth(method='lm')+
  scale_fill_hue(l=30)+scale_colour_hue(l=30)+
  theme_classic() +
  labs(x = "frq_phonique pré", y = "frq_phonique Post_6_mois")
#------------------------------------------------------------------
# Normalité & homogénéité (partie ANOVA) --> **********NON**********
jmv::descriptives(data6mois, vars= vars(frq_phonique.Post_6_mois), skew = T, kurt = T, variance = TRUE, splitBy = group)
#------------------------------------------------------------------
# Linéarité par group
    # TS- --> *************NON************
GTS_moins <- subset(data6mois, group == "TS-")
ggplot(GTS_moins,
       aes(x=frq_phonique.Post, y=frq_phonique.Post_6_mois))+
  geom_point()+
  theme_classic() +
  labs(title = "TS-", 
       x = "frq_phonique total Post", y = "frq_phonique total Post_6_mois")
    # TS+ --> *************NON*************
GTS_plus <- subset(data6mois, group == "TS+")
ggplot(GTS_plus,
       aes(x=frq_phonique.Post, y=frq_phonique.Post_6_mois))+
  geom_point()+
  theme_classic() +
  labs(title = "TS+", 
       x = "frq_phonique total Post", y = "frq_phonique total Post_6_mois")
#------------------------------------------------------------------
# Normalité de la distribution d’échantillonnage des résiduels, par group --> OK
      # TS- ------------> OK
reg_GTS_moins <- lm(frq_phonique.Post_6_mois~frq_phonique.Post, GTS_moins, na.action=na.exclude)
GTS_moins$res <- residuals(reg_GTS_moins)

ggplot(GTS_moins, aes(x = res)) + geom_histogram() +
  labs(title="Histogramme des résiduels TS-", 
       x="Résiduels", y = "Fréquence")

jmv::descriptives(GTS_moins, vars = res, skew = T, kurt = T)

      # TS+ ------------> *************NON*************
reg_GTS_plus <- lm(frq_phonique.Post_6_mois~frq_phonique.Post, GTS_plus, na.action=na.exclude)
GTS_plus$res <- residuals(reg_GTS_plus)

ggplot(GTS_plus, aes(x = res)) + geom_histogram() +
  labs(title="Histogramme des résiduels TS+", 
       x="Résiduels", y = "Fréquence")

jmv::descriptives(GTS_plus, vars = res, skew = T, kurt = T)
#------------------------------------------------------------------
# Homogénéité de la variance des résiduels, par group
    #TS- --> OK
ggplot(GTS_moins, aes(x = frq_phonique.Post_centre, y = res)) + 
  geom_point() +
  theme_classic() +
  labs(title = "Résiduels TS-", 
       x = "frq_phonique.Post centré", y = "Résiduels")

    #TS+ --> *************NON*************
ggplot(GTS_plus, aes(x = frq_phonique.Post_centre, y = res)) + 
  geom_point() +
  theme_classic() +
  labs(title = "Résiduels TS+", 
       x = "frq_phonique.Post centré", y = "Résiduels")
#------------------------------------------------------------------
# Homogénéité des régressions --> OK

rstatix::anova_test(frq_phonique.Post_6_mois ~ group*frq_phonique.Post_centre, data = data6mois, type = 2)
```

### ANCOVA frq_phonique
```{r}
# Non respect postulats donc modèle robuste
WRS2::ancova(frq_phonique.Post_6_mois ~ frq_phonique.Post + group, data = data6mois)

Rmisc::summarySE(data_GTS, measurevar = "frq_phonique.Post_6_mois", groupvars = "group", na.rm = TRUE)
# Graphique
ggscatter(data6mois, x = "frq_phonique.Post", y = "frq_phonique.Post_6_mois",
  color = "group", add = "reg.line")+
  stat_regline_equation(aes(label =  paste(..eq.label.., ..rr.label.., sep = "~~~~"), color = group))
```






# GRAPHIQUE
# Prend tous les participants du post, pas juste ceux qui ont fait le post 6 mois. Donc N différent entre post et post 6 mois sur le graphique
```{r}

# tab 3 scores YGTSS avec colonne de temps
tab_ygtss_time <- data.frame(id = data_GTS$id, group = data_GTS$group, Pre = data_GTS$YGTSS.Pre, Post = data_GTS$YGTSS.Post, Post_6_mois = data_GTS$YGTSS.Post_6_mois) %>% 
                            gather(key = "time", value = "YGTSS", Pre, Post, Post_6_mois) %>% convert_as_factor(id, time)

frq_moteur_time <- data.frame(id = data_GTS$id, group = data_GTS$group, Pre = data_GTS$frq_moteur.Pre, Post = data_GTS$frq_moteur.Post, Post_6_mois = data_GTS$frq_moteur.Post_6_mois) %>% 
                              gather(key = "time", value = "frq_moteur", Pre, Post, Post_6_mois) %>% convert_as_factor(id, time)
frq_phonique_time <- data.frame(id = data_GTS$id, group = data_GTS$group, Pre = data_GTS$frq_phonique.Pre, Post = data_GTS$frq_phonique.Post, Post_6_mois = data_GTS$frq_phonique.Post_6_mois) %>% 
                              gather(key = "time", value = "frq_phonique", Pre, Post, Post_6_mois) %>% convert_as_factor(id, time)



tab_ygtss_time$frq_moteur <- frq_moteur_time$frq_moteur
tab_ygtss_time$frq_phonique <- frq_phonique_time$frq_phonique

tab_ygtss_time

sum <- tab_ygtss_time %>%
  group_by(group, time) %>%
  summarise(
    mean = mean(YGTSS, na.rm = TRUE),
    sd = sd(YGTSS, na.rm = TRUE))

ggplot(sum, aes(x = factor(time, levels=c("Pre", "Post", "Post_6_mois")), y = mean, color=group, group=group)) +
  geom_point() +
  geom_line() +
  geom_errorbar(aes(ymin=mean-sd, ymax=mean+sd), width=.2, position=position_dodge(0.2))+
  labs(x = "Time of measurement", y = "Global tic severity")+
  theme(plot.title = element_text(hjust = 0.5))

ggsave("Sévérité des tics en fonction du temps et du groupe.png")

#########################################

sum_moteur <- tab_ygtss_time %>%
  group_by(group, time) %>%
  summarise(
    mean = mean(frq_moteur, na.rm = TRUE),
    sd = sd(frq_moteur, na.rm = TRUE))

ggplot(sum_moteur, aes(x = factor(time, levels=c("Pre", "Post", "Post_6_mois")), y = mean, color=group, group=group)) +
  geom_point() +
  geom_line() +
  geom_errorbar(aes(ymin=mean-sd, ymax=mean+sd), width=.2, position=position_dodge(0.2))+
  labs(x = "Time of measurement", y = "Motor tic severity")+
  theme(plot.title = element_text(hjust = 0.5))

ggsave("Sévérité des tics moteurs en fonction du temps et du groupe.png")

#########################################

sum_phonique <- tab_ygtss_time %>%
  group_by(group, time) %>%
  summarise(
    mean = mean(frq_phonique, na.rm = TRUE),
    sd = sd(frq_phonique, na.rm = TRUE))

ggplot(sum_phonique, aes(x = factor(time, levels=c("Pre", "Post", "Post_6_mois")), y = mean, color=group, group=group)) +
  geom_point() +
  geom_line() +
  geom_errorbar(aes(ymin=mean-sd, ymax=mean+sd), width=.2, position=position_dodge(0.2))+
  labs(x = "Time of measurement", y = "Phonic tic severity")+
  theme(plot.title = element_text(hjust = 0.5))

ggsave("Sévérité des tics phoniques en fonction du temps et du groupe.png")
```


